【裁判字號】    89,上訴,413
【裁判日期】    890426
【裁判案由】    殺人未遂等
【裁判全文】
臺灣高等法院臺中分院刑事判決              民國八十九年度上訴字第四一三號
    上  訴  人
    即  被  告  丙○○
    選任辯護人  朱元宏
                張仕賢
右上訴人因殺人未遂等案件，不服臺灣臺中地方法院八十八年度訴字第二四三○號，
中華民國八十九年一月十八日第一審判決（起訴案號：臺灣臺中地方法院檢察署八十
八年度偵字第二二七○四號），提起上訴，本院判決如左：
    主      文
上訴駁回。
    事實及理由
一、本案經本院審理結果，認第一審判決認事用法及量刑均無不當，應予維持，並引
    用第一審判決書記載之事實、證據及理由（如附件） 。
二、上訴人即被告丙○○在本院未提出其他有利之證據及辯解，其上訴意旨仍執陳詞
    辯稱無殺人之故意，指摘原判決不當，非有理由，應予駁回。
三、據上論斷，應依刑事訴訟法第三百七十三條、第三百六十八條，判決如主文。
本案經檢察官丁○○到庭執行職務。
中      華      民      國     八十九     年      四      月   二十六日
                                   臺灣高等法院臺中分院刑事第十庭
                                         審判長法  官  林  照  明
                                               法  官  蕭  廣  政
                                               法  官  曾  謀  貴
右正本證明與原本無異。
傷害罪部分不得上訴。
殺人未遂罪部分得上訴。
如不服本判決應於收受送達後十日內向本院提出上訴書狀，其未述上訴之理由者並
得於提起上訴後十日內向本院補提理由書（均須按他造當事人之人數附繕本）。
                                               書記官  粘  銘  環
中      華      民      國     八十九     年      四      月   二十八   日
                                                                        Ｄ
台灣台中地方法院刑事判決                        八十八年度訴字第二四三號
    公  訴  人  台灣台中地方法院檢察署檢察官
    被      告  丙○○  男三十五歲（民國○○○年○○月○○日生）
                        住台中縣霧峰鄉○○路三一一號
                        身分證統一編號：Ｚ000000000號
    選      任
    辯  護  人  朱元宏律師
                張仕賢律師
右列被告因殺人未遂案件，經檢察官提起公訴 (八十八年度偵字第二二七０四號)，
本院判決如左︰
    主      文
丙○○殺人未遂，處有期徒刑陸年，扣案之水果刀乙支沒收；又傷害人之身體，處有
期徒刑肆月。主刑部分應執行有期徒刑陸年貳月。
    事      實
一、丙○○與乙○○毗鄰而居，乙○○在其位於台中縣霧峰鄉○○路三０九之一號住
    處旁經營飼料工廠，因工廠運轉之音量甚大，經常令丙○○深感困擾。於八十八
    年十一月十一日夜間，丙○○在其位於霧峰鄉○○路三一一號之住處飲酒之際，
    思及乙○○工廠噪音之常期折磨，一時憤怒，頓萌殺意，隨於同日夜間十時十分
    許，持自家己有之水果刀一支，前往乙○○工廠，在工廠前見到乙○○，便高喊
    「給你死」，旋以所攜帶之水果刀，猛刺乙○○右上胸部一刀，因用力過猛，造
    成乙○○受有右上胸部穿刺傷口（約三公分長，深及腹腔）、肝臟撕裂傷口（約
    六公分長，上有一段尖刀）、腹網膜多處撕裂傷、腹腔內鮮血及血塊（約七百五
    十西西）等危及生命之傷勢，乙○○旋轉身用手推開丙○○，刀刃則自刀處斷
    裂，刀刃（長約十公分、最寬部位約二公分）則留在乙○○體內，乙○○之子甲○○見狀，立刻上前欲拉開丙○○，丙○○竟另行起意，並基於傷害之犯意，以
    拳頭毆擊甲○○臉部，造成甲○○受有頭部外傷併顏面撕裂傷（左眉０．三Ｘ０
    ．五公分；左鼻０．二Ｘ０．二公分）之傷害，旋乙○○由妻陳林淑貞送往台中
    市澄清醫院急救，始倖免於難，丙○○亦受傷並自行就醫。嗣經警循線逮捕丙○○，並扣得其所有且供行兇所用之水果刀乙支。
二、案經甲○○、乙○○訴由台中縣警察局霧峰分局報請台灣台中地方法院檢察署檢
    察官偵查起訴。
    理      由
一、訊之被告丙○○固不諱於前開時地因乙○○所營經之工廠噪音煩人，而水果刀
    前往該工廠理論並毆傷被害人甲○○，惟矢口否認曾用水果刀刺殺被害人乙○○
    ，並辯稱伊帶水果刀係要嚇唬乙○○等人，刀原係置於伊衣服口袋內，因互毆
    會刺傷伊大腿，伊正手拿出該刀要丟掉時，甲○○突衝過來撞到伊，刀才會刺到
    乙○○，故伊並無殺人之犯行及犯意云云。惟查右開犯罪事實，業據被告丙○○
    迭於警訊及偵查中坦承不諱，且於偵查中明示刺乙○○一刀傷及腹部等詞在卷（
    見偵查卷第二十二頁）。核與被害人乙○○、甲○○指訴之情節相符，並經證人
    陳林淑貞證述明確，復有水果刀刀柄及刀刃扣案足資佐證，而該水果刀刃長約十
    公分最寬處約二公分，亦經本院當庭勘驗屬實，有該筆錄可佐。再有現場圖、乙○○病危通知單、酒精濃度測試表、乙○○、甲○○等醫院診斷證明書等附卷可
    考。又按刑法上殺人罪與傷害人致死罪之區別，本視加害人有無殺意為斷，被害
    人所受之傷害程度，固不能據為認定有無殺意之唯一標準，但加害人之下手情形
    如何，於審究犯意方面，仍不失為重要參考資料，最高法院二十年度非字第一０
    四號著有判例。查人身之胸、腹部部位，有心、肝、肺、腹膜等重要臟器，屬人
    身之要害，而水果刀本為鋒利刀刃，以該刀刺人身之胸、腹部位，足以致人於死
    ，應為被告所知悉，乃被告仍持水果刀猛刺被害人乙○○胸部要害，刀傷深及腹
    腔，造成右上胸部穿刺傷、肝臟撕裂傷、腹網膜撕裂傷，且刀刃且留在乙○○體
    內，足見被告當時用力之猛殺意之堅，至為灼然。苟被告僅係傷害之犯意，以刀
    割傷被害人乙○○四肢已足，焉庸朝其胸、腹要害猛刺，豈不有悖常情﹖故被告
    空言否認殺人未遂之犯行，顯係畏罪卸責之詞，委不足取，其犯行洵堪認定。
二、核被告以刀殺害被害人乙○○部分，係犯刑法第二百七十一條第二項、第一項之
    殺人未遂罪。又被告歐傷被害人甲○○部分另犯同法第二百七十七條第一項之普
    通傷害罪。又被告所犯殺人未遂與傷害犯行間，犯意各別，罪名互異，應分論併
    罰。又被告殺人犯行僅止於未遂階段，得依法減輕其刑。爰審酌被告因長期受乙○○工廠噪音吵擾，難以忍受，一時氣憤，致罹重罪，及犯後尚未與被害人達成
    和解，賠償損失等一切情狀，量處如主文所示之刑，並定其應執行刑，以示懲儆
    。未查扣案水果刀乙支，係被告所有，亦經其於偵查中供明在卷，且為其殺人犯
    罪所用之物，得依法宣告沒收沒之。
三、據上論斷，應依刑事訴訟法第二百九十九條第一項前段，刑法第二百七十一條第
    二項第一項、第二百七十七條第一項、第二十六條前段、第五十一條第五款、第
    三十八條第一項第二款，罰金罰鍰提高標準條例第一條前段，判決如主文。
中      華      民      國      八十九      年     一     月    十八    日
                                    台灣台中地方法院刑事第二庭
                                          法  官   陳  繼  先
右正本證明與原本無異。
如不服本判決，應於判決送達後十日內向本院提出上訴狀，上訴於臺灣高等法院臺中
分院( 須附繕本 )。
                                          書記官
中      華     民      國      八十九      年      一     月    十九    日


司法院資訊處製作；財團法人民間司法改革基金會備份。
